臺灣高等法院臺南分院刑事裁定
110年度抗字第681號
抗  告  人  
即受刑人    蔡明宏


上列抗告人因定應執行刑案件，不服臺灣臺南地方法院中華民國
110年7月27日裁定（110年度聲字第1225號）提起抗告，本院裁
定如下：
    主  文
抗告駁回。
    理  由
一、本件抗告意旨略以：抗告人自小喪父，家裡經濟困頓，後來
    罹患糖尿病，導致手腳神經麻痺，無法久站，以打臨時工維
    生，因家裡有老公寓無法申請中低收入戶，後又被詐騙，家
    裡失火，阿嬤住安養院損失上百萬元，現因疫情工作不穩定
    ，經濟困難，希望能判輕一點，給予自新機會。
二、原裁定意旨略以：抗告人即受刑人因竊盜等案件，業經臺灣
    臺南地方法院先後判決如附表所示之刑，並分別確定在案，
    此有台灣高等法院被告前案紀錄表、刑事判決書等在卷可稽
    ，茲檢察官聲請定其應執行之刑，經審核認聲請為正當，應
    定其應執行之刑為拘役50日，並諭知易科罰金之折算標準。
三、按數罪併罰之定應執行之刑，係出於刑罰經濟與責罰相當之
    考量，並非予以犯罪行為人或受刑人不當之利益，為一種特
    別的量刑過程，相較於刑法第57條所定科刑時應審酌之事項
    係對一般犯罪行為之裁量，定應執行刑之宣告，乃對犯罪行
    為人本身及所犯各罪之總檢視，除應考量行為人所犯數罪反
    應出之人格特性，並應權衡審酌整體刑法目的及相關刑事政
    策，在量刑權之法律拘束性原則下，依刑法第51條第 5款之
    規定，採限制加重原則，以宣告各刑中之最長期為下限，各
    刑合併之刑期為上限，但最長不得逾30年，資為量刑自由裁
    量權之外部界限，並應受法秩序理念規範之比例原則、平等
    原則、責罰相當原則、重複評價禁止原則等自由裁量權之內
    部抽象價值要求界限之支配，使以輕重得宜，罰當其責，俾
    符合法律授與裁量權之目的，以區別數罪併罰與單純數罪之
    不同，兼顧刑罰衡平原則。是所定執行刑之多寡，係屬實體
    法上賦予法院依個案自由裁量之職權，如所為裁量未逾上述
    法定範圍，且無濫權情形，即無違法可言（最高法院99年度
    台抗字第583號、第723號裁定均同此意旨）。
四、經查：
　㈠抗告人因犯如附表所示之各罪，經原審法院各判處如附表所
    示之刑後，均分別確定在案，此有如附表所示之判決及臺灣
    高等法院被告前案紀錄表在卷可憑，參照前揭說明，應於附
    表各編號所示各刑中之最長期以上（拘役50日以上），各刑
    合併之刑期以下（拘役70日以下），定其應執行之刑期，則
    原審就如附表所示之刑裁定應執行拘役50日，既合於刑法第
    51條第5 款規定所定之外部界限，復未逾自由裁量之內部界
    限，自難認原審法院就本件裁量權之行使，有何違法、不當
    之處。
　㈡抗告意旨雖執前詞提起抗告，惟原裁定所定應執行拘役50日
    ，已屬本案定應執行刑之最低刑度，實難認有過重之虞，亦
    無再予減刑之可能。從而，抗告人之抗告為無理由，應予駁
    回。
五、據上論斷，應依刑事訴訟法第412條，裁定如主文。
中　　華　　民　　國　　110 　年　　8 　　月　　30　　日
                  刑事第七庭    審判長法　官  吳勇輝
                                      法　官  黃國永
                                      法　官  吳錦佳
以上正本證明與原本無異。
不得再抗告。
　　　　　　　　　　　　　　　　　　　書記官  王杏月
中　　華　　民　　國　　110 　年　　8 　　月　　30　　日